dictionaries/az.aff
SET UTF-8
TRY aliərQTntımdAsNqkyOouşzebücvçYpVhxfEgöğSBDjRUPİKLHƏFŞZCXGMÇĞIJÖÜ'
KEY qüertyuiopöğ|asdfghjklıə|zxcvbnmçş
LANG az
FLAG long

# simple a-o mistake
REP 2
REP o a
REP a o

# english-azerbaijan letter mapping
MAP 7
MAP uü
MAP oö
MAP gğ
MAP iı
MAP eə
MAP cç
MAP sş

# cəm + mənsubiyyət, cəm + hal qalın
SFX MA Y 11
SFX MA 0 larım/H1X1HX .
SFX MA 0 larımız/H1X1HX .
SFX MA 0 ların/H1X1HX .
SFX MA 0 larınız/H1X1HX .
SFX MA 0 ları/H1X1HX .
SFX MA 0 lar/H1X1 .
SFX MA 0 ların/X1 .
SFX MA 0 lara/X1 .
SFX MA 0 ları/X1 .
SFX MA 0 larda/X1 .
SFX MA 0 lardan/X1 .

# cəm + mənsubiyyət incə
SFX MB Y 11
SFX MB 0 lərim/H2X2HY .
SFX MB 0 lərimiz/H2X2HY .
SFX MB 0 lərin/H2X2HY .
SFX MB 0 ləriniz/H2X2HY .
SFX MB 0 ləri/H2X2HY .
SFX MB 0 lər/H2X2 .
SFX MB 0 lərin/X2 .
SFX MB 0 lərə/X2 .
SFX MB 0 ləri/X2 .
SFX MB 0 lərdə/X2 .
SFX MB 0 lərdən/X2 .

# mənsubiyyət qalın, -ı uzlaşması
SFX M1 Y 10
SFX M1 0 ım/H1X1HX [^aeəıiuü]
SFX M1 0 m/H1X1HX [aeəıiuü]
SFX M1 0 ımız/H1X1HX [^aeəıiuü]
SFX M1 0 mız/H1X1HX [aeəıiuü]
SFX M1 0 ın/H1X1HX [^aeəıiuü]
SFX M1 0 n/H1X1HX [aeəıiuü]
SFX M1 0 ınız/H1X1HX [^aeəıiuü]
SFX M1 0 nız/H1X1HX [aeəıiuü]
SFX M1 0 ı/H1X1HX  [^aeəıiuü]
SFX M1 0 sı/H1X1HX  [aeəıiuü]

# mənsubiyyət qalın, -i uzlaşması
SFX M2 Y 10
SFX M2 0 im/H2X2HY [^aeəıiuü]
SFX M2 0 m/H2X2HY [aeəıiuü]
SFX M2 0 imiz/H2X2HY [^aeəıiuü]
SFX M2 0 miz/H2X2HY [aeəıiuü]
SFX M2 0 in/H2X2HY [^aeəıiuü]
SFX M2 0 n/H2X2HY [aeəıiuü]
SFX M2 0 iniz/H2X2HY [^aeəıiuü]
SFX M2 0 niz/H2X2HY [aeəıiuü]
SFX M2 0 i/H2X2HY [^aeəıiuü]
SFX M2 0 si/H2X2HY [aeəıiuü]

# mənsubiyyət qalın, -u uzlaşması
SFX M3 Y 10
SFX M3 0 um/H3X3HZ [^aeəıiuü]
SFX M3 0 m/H3X3HZ [aeəıiuü]
SFX M3 0 umuz/H3X3HZ [^aeəıiuü]
SFX M3 0 muz/H3X3HZ [aeəıiuü]
SFX M3 0 un/H3X3HZ [^aeəıiuü]
SFX M3 0 n/H3X3HZ [aeəıiuü]
SFX M3 0 unuz/H3X3HZ [^aeəıiuü]
SFX M3 0 nuz/H3X3HZ [aeəıiuü]
SFX M3 0 u/H3X3HZ [^aeəıiuü]
SFX M3 0 su/H3X3HZ [aeəıiuü]

# mənsubiyyət qalın, -ü uzlaşması
SFX M4 Y 10
SFX M4 0 üm/H4X4HW [^aeəıiuü]
SFX M4 0 m/H4X4HW [aeəıiuü]
SFX M4 0 ümüz/H4X4HW [^aeəıiuü]
SFX M4 0 müz/H4X4HW [aeəıiuü]
SFX M4 0 ün/H4X4HW [^aeəıiuü]
SFX M4 0 n/H4X4HW [aeəıiuü]
SFX M4 0 ünüz/H4X4HW [^aeəıiuü]
SFX M4 0 nüz/H4X4HW [aeəıiuü]
SFX M4 0 ü/H4X4HW [^aeəıiuü]
SFX M4 0 sü/H4X4HW [aeəıiuü]

# Hal şəkilçiləri -ı uzlaşması
SFX H1 Y 8
SFX H1 0 ın [^aeəıiuü]
SFX H1 0 nın [aeəıiuü]
SFX H1 0 a [^aeəıiuü]
SFX H1 0 ya [aeəıiuü]
SFX H1 0 ı [^aeəıiuü]
SFX H1 0 nı [aeəıiuü]
SFX H1 0 da .
SFX H1 0 dan .

# Hal şəkilçiləri -i uzlaşması
SFX H2 Y 8
SFX H2 0 in [^aeəıiuü]
SFX H2 0 nin [aeəıiuü]
SFX H2 0 ə [^aeəıiuü]
SFX H2 0 yə [aeəıiuü]
SFX H2 0 i [^aeəıiuü]
SFX H2 0 ni [aeəıiuü]
SFX H2 0 də .
SFX H2 0 dən .

# Hal şəkilçiləri -u uzlaşması
SFX H3 Y 8
SFX H3 0 un [^aeəıiuü]
SFX H3 0 nun [aeəıiuü]
SFX H3 0 a [^aeəıiuü]
SFX H3 0 ya [aeəıiuü]
SFX H3 0 u [^aeəıiuü]
SFX H3 0 nu [aeəıiuü]
SFX H3 0 da .
SFX H3 0 dan .

# Hal şəkilçiləri -ü uzlaşması
SFX H4 Y 8
SFX H4 0 ün [^aeəıiuü]
SFX H4 0 nün [aeəıiuü]
SFX H4 0 ə [^aeəıiuü]
SFX H4 0 yə [aeəıiuü]
SFX H4 0 i [^aeəıiuü]
SFX H4 0 nü [aeəıiuü]
SFX H4 0 də .
SFX H4 0 dən .

# Xəbərlik -ı uzlaşması
SFX X1 Y 8
SFX X1 0 am [^aeəıiuü]
SFX X1 0 yam [aeəıiuü]
SFX X1 0 ıq [^aeəıiuü]
SFX X1 0 yıq [aeəıiuü]
SFX X1 0 san 
SFX X1 0 sınız 
SFX X1 0 dır 
SFX X1 0 dırlar 

# Xəbərlik -i uzlaşması
SFX X2 Y 8
SFX X2 0 əm [^aeəıiuü]
SFX X2 0 yəm [aeəıiuü]
SFX X2 0 ik [^aeəıiuü]
SFX X2 0 yik [aeəıiuü]
SFX X2 0 sən 
SFX X2 0 siniz 
SFX X2 0 dir 
SFX X2 0 dirlər 

# Xəbərlik -u uzlaşması
SFX X3 Y 8
SFX X3 0 am [^aeəıiuü]
SFX X3 0 yam [aeəıiuü]
SFX X3 0 uq [^aeəıiuü]
SFX X3 0 yuq [aeəıiuü]
SFX X3 0 san 
SFX X3 0 sunuz 
SFX X3 0 dur 
SFX X3 0 durlar 

# Xəbərlik -ü uzlaşması
SFX X4 Y 8
SFX X4 0 əm [^aeəıiuü]
SFX X4 0 yəm [aeəıiuü]
SFX X4 0 ük [^aeəıiuü]
SFX X4 0 yük [aeəıiuü]
SFX X4 0 sən 
SFX X4 0 sünüz 
SFX X4 0 dür 
SFX X4 0 dürlər 

# hal + xəbərlik, ı uzlaşması
SFX HX Y 48
SFX HX 0 ınam [^aeəıiuü]
SFX HX 0 ınıq [^aeəıiuü]
SFX HX 0 ınsan [^aeəıiuü]
SFX HX 0 ınsınız [^aeəıiuü]
SFX HX 0 ındır [^aeəıiuü]
SFX HX 0 ındırlar [^aeəıiuü]
SFX HX 0 nam  [aeəıiuü]
SFX HX 0 nıq  [aeəıiuü]
SFX HX 0 nsan [aeəıiuü]
SFX HX 0 nsınız [aeəıiuü]
SFX HX 0 ndır [aeəıiuü]
SFX HX 0 ndırlar [aeəıiuü]
SFX HX 0 ayam [^aeəıiuü]
SFX HX 0 ayıq [^aeəıiuü]
SFX HX 0 asan [^aeəıiuü]
SFX HX 0 asınız [^aeəıiuü]
SFX HX 0 adır [^aeəıiuü]
SFX HX 0 adırlar [^aeəıiuü]
SFX HX 0 yayam  [aeəıiuü]
SFX HX 0 yayıq  [aeəıiuü]
SFX HX 0 yasan  [aeəıiuü]
SFX HX 0 yasınız [aeəıiuü]
SFX HX 0 yadır  [aeəıiuü]
SFX HX 0 yadırlar [aeəıiuü]
SFX HX 0 ıyam   [^aeəıiuü]
SFX HX 0 ıyıq   [^aeəıiuü]
SFX HX 0 ısan   [^aeəıiuü]
SFX HX 0 ısınız [^aeəıiuü]
SFX HX 0 ıdır   [^aeəıiuü]
SFX HX 0 ıdırlar [^aeəıiuü]
SFX HX 0 nıyam   [^aeəıiuü]
SFX HX 0 nıyıq   [^aeəıiuü]
SFX HX 0 nısan   [^aeəıiuü]
SFX HX 0 nısınız [^aeəıiuü]
SFX HX 0 nıdır   [^aeəıiuü]
SFX HX 0 nıdırlar [^aeəıiuü]
SFX HX 0 dayam   [^aeəıiuü]
SFX HX 0 dayıq   [^aeəıiuü]
SFX HX 0 dasan   [^aeəıiuü]
SFX HX 0 dasınız [^aeəıiuü]
SFX HX 0 dadır   [^aeəıiuü]
SFX HX 0 dadırlar [^aeəıiuü]
SFX HX 0 danam [^aeəıiuü]
SFX HX 0 danıq [^aeəıiuü]
SFX HX 0 dansan [^aeəıiuü]
SFX HX 0 dansınız [^aeəıiuü]
SFX HX 0 dandır [^aeəıiuü]
SFX HX 0 dandırlar [^aeəıiuü]

# hal + xəbərlik, i uzlaşması
SFX HY Y 48
SFX HY 0 inəm [^aeəıiuü]
SFX HY 0 inik [^aeəıiuü]
SFX HY 0 insən [^aeəıiuü]
SFX HY 0 insiniz [^aeəıiuü]
SFX HY 0 indir [^aeəıiuü]
SFX HY 0 indirlər [^aeəıiuü]
SFX HY 0 nəm  [aeəıiuü]
SFX HY 0 nik  [aeəıiuü]
SFX HY 0 nsən [aeəıiuü]
SFX HY 0 nsiniz [aeəıiuü]
SFX HY 0 ndir [aeəıiuü]
SFX HY 0 ndirlər [aeəıiuü]
SFX HY 0 əyəm [^aeəıiuü]
SFX HY 0 əyik [^aeəıiuü]
SFX HY 0 əsən [^aeəıiuü]
SFX HY 0 əsiniz [^aeəıiuü]
SFX HY 0 ədir [^aeəıiuü]
SFX HY 0 ədirlər [^aeəıiuü]
SFX HY 0 yəyəm  [aeəıiuü]
SFX HY 0 yəyik  [aeəıiuü]
SFX HY 0 yəsən  [aeəıiuü]
SFX HY 0 yəsiniz [aeəıiuü]
SFX HY 0 yədir  [aeəıiuü]
SFX HY 0 yədirlər [aeəıiuü]
SFX HY 0 iyəm   [^aeəıiuü]
SFX HY 0 iyik   [^aeəıiuü]
SFX HY 0 isən   [^aeəıiuü]
SFX HY 0 isiniz [^aeəıiuü]
SFX HY 0 idir   [^aeəıiuü]
SFX HY 0 idirlər [^aeəıiuü]
SFX HY 0 niyəm   [^aeəıiuü]
SFX HY 0 niyik   [^aeəıiuü]
SFX HY 0 nisən   [^aeəıiuü]
SFX HY 0 nisiniz [^aeəıiuü]
SFX HY 0 nidir   [^aeəıiuü]
SFX HY 0 nidirlər [^aeəıiuü]
SFX HY 0 dəyəm   [^aeəıiuü]
SFX HY 0 dəyik   [^aeəıiuü]
SFX HY 0 dəsən   [^aeəıiuü]
SFX HY 0 dəsiniz [^aeəıiuü]
SFX HY 0 dədir   [^aeəıiuü]
SFX HY 0 dədirlər [^aeəıiuü]
SFX HY 0 dənəm [^aeəıiuü]
SFX HY 0 dənik [^aeəıiuü]
SFX HY 0 dənsən [^aeəıiuü]
SFX HY 0 dənsiniz [^aeəıiuü]
SFX HY 0 dəndir [^aeəıiuü]
SFX HY 0 dəndirlər [^aeəıiuü]

# hal + xəbərlik, u uzlaşması
SFX HZ Y 48
SFX HZ 0 unam [^aeəıiuü]
SFX HZ 0 unuq [^aeəıiuü]
SFX HZ 0 unsan [^aeəıiuü]
SFX HZ 0 unsunuz [^aeəıiuü]
SFX HZ 0 undur [^aeəıiuü]
SFX HZ 0 undurlar [^aeəıiuü]
SFX HZ 0 nam  [aeəıiuü]
SFX HZ 0 nuq  [aeəıiuü]
SFX HZ 0 nsan [aeəıiuü]
SFX HZ 0 nsunuz [aeəıiuü]
SFX HZ 0 ndır [aeəıiuü]
SFX HZ 0 ndırlar [aeəıiuü]
SFX HZ 0 ayam [^aeəıiuü]
SFX HZ 0 ayıq [^aeəıiuü]
SFX HZ 0 asan [^aeəıiuü]
SFX HZ 0 asınız [^aeəıiuü]
SFX HZ 0 adır [^aeəıiuü]
SFX HZ 0 adırlar [^aeəıiuü]
SFX HZ 0 yayam  [aeəıiuü]
SFX HZ 0 yayıq  [aeəıiuü]
SFX HZ 0 yasan  [aeəıiuü]
SFX HZ 0 yasınız [aeəıiuü]
SFX HZ 0 yadır  [aeəıiuü]
SFX HZ 0 yadırlar [aeəıiuü]
SFX HZ 0 uyam   [^aeəıiuü]
SFX HZ 0 uyuq   [^aeəıiuü]
SFX HZ 0 usan   [^aeəıiuü]
SFX HZ 0 usunuz [^aeəıiuü]
SFX HZ 0 udur   [^aeəıiuü]
SFX HZ 0 udurlar [^aeəıiuü]
SFX HZ 0 nuyam   [^aeəıiuü]
SFX HZ 0 nuyıq   [^aeəıiuü]
SFX HZ 0 nusan   [^aeəıiuü]
SFX HZ 0 nusunuz [^aeəıiuü]
SFX HZ 0 nudur   [^aeəıiuü]
SFX HZ 0 nudurlar [^aeəıiuü]
SFX HZ 0 dayam   [^aeəıiuü]
SFX HZ 0 dayuq   [^aeəıiuü]
SFX HZ 0 dasan   [^aeəıiuü]
SFX HZ 0 dasınız [^aeəıiuü]
SFX HZ 0 dadır   [^aeəıiuü]
SFX HZ 0 dadırlar [^aeəıiuü]
SFX HZ 0 danam [^aeəıiuü]
SFX HZ 0 danıq [^aeəıiuü]
SFX HZ 0 dansan [^aeəıiuü]
SFX HZ 0 dansınız [^aeəıiuü]
SFX HZ 0 dandır [aeəıiuü]
SFX HZ 0 dandırlar [^aeəıiuü]
